【裁判字號】    97,交聲,1082
【裁判日期】    971121
【裁判案由】    違反道路交通管理處罰條例聲明異議
【裁判全文】
臺灣士林地方法院交通事件裁定        97年度交聲字第1082號
原處分機關  臺北市交通事件裁決所
異  議  人
即受處分人  丙○○
上列異議人即受處分人因違反道路交通管理處罰條例案件，對於
臺北市交通事件裁決所中華民國97年9 月8 日所為之處分（原處
分案號：北市裁罰字第裁22-AEX062248號）聲明異議，本院裁定
如下：
    主  文
異議駁回。
    理  由
一、按汽車指在道路上不依軌道或電力架線而以原動機行駛之車
    輛（包括機器腳踏車），又汽車車身、引擎、底盤、電系等
    重要設備變更汽車車身、引擎、底盤、電系等重要設備變更
    或調換，不申請公路主管機關施行臨時檢驗而行駛者，處汽
    車所有人新臺幣（下同）2,400 元以上9,600 元以下罰鍰，
    並責令其檢驗，道路交通安全規則第2 條第1 項第1 款、道
    路交通管理處罰條例第18條第1 項定有明文。
二、原處分意旨略以：駕駛人乙○○於民國97年8 月10日晚間11
    時50分許，騎乘異議人即受處分人丙○○所有之車牌號碼BL
    K-005 號重型機車，行經臺北市○○○路地下道出口處，經
    警攔停時發現機車大燈規格已遭變更，所投射燈光為白光，
    遠超過一般人眼睛所能承受，當場掣單舉發其有「電系設備
    （大燈）不可變更而行駛」之違規，並經臺北市交通事件裁
    決所依道路交通管理處罰條例第18條「電系設備屬可變更設
    備，調換不申請臨時檢驗而行駛」裁處罰鍰2,400 元，並責
    令其檢驗。
三、聲明異議意旨略以：97年8 月10日晚間11時50分，駕駛人乙
    ○○騎乘異議人即受處分人丙○○所有之車牌號碼BLK-005
    號重型機車於復興北路地下道出口處，遭員警舉發大燈為「
    白光」，但該車大燈原廠燈泡早已燒壞，已經車行換掉，該
    車大燈一直都是「黃色燈」，並非HID 燈（氙氣頭燈），爰
    依法聲明異議云云。
四、本院查：
  (一)按受處分人不服道路交通管理處罰條例第8 條主管機關所為
    之處罰，得於接到裁決之翌日起20日內，向管轄地方法院聲
    明異議；聲明異議，道路交通管理處罰條例第87條第1 項定
    有明文，查本件異議人即受處分人業已於97年9 月8 日合法
    收受裁決書，並於20日期限內提出書狀聲明異議，有臺北市
    交通事件裁決所送達證書影本1 張、聲明異議狀1 份附卷可
    稽，即屬合法提起異議，合先敘明。
  (二)異議人上開違規事實，有臺北市政府警察局舉發違反道路交
    通管理事件通知單1 紙附卷可稽，並經證人即現場舉發本件
    違規之臺北市政府警察局松山分局民有派出所警員甲○○到
    庭結證稱：伊當時是在復興北路地下道往大直方向出口處，
    擔服取締酒後駕車兼取締交通違規，駕駛人乙○○騎乘機車
    由復興北路南向北行經路檢點，該機車燈光為白光，會讓人
    感到刺眼，且因當時地下道燈光是紅色的，兩者對照之下很
    好辨認，不可能誤認，駕駛人乙○○被伊攔下來後，告知違
    規事由，伊開單舉發異議人即該機車車主丙○○，並請駕駛
    人乙○○到監理所驗車，舉發單也有敘明等語明確（見本院
    97 年10 月14日訊問筆錄第2 頁、第3 頁)。 經核證人甲○
    ○係就案發當日親身經歷之舉發經過作證，所證內容，就其
    目擊該等違規情節及舉發經過敘述詳確，顯非一般憑空捏造
    證詞可擬。且證人與異議人原不相識，2 人間並無怨恨仇隙
    ，故證人要無設詞誣陷異議人違規，進而招致偽證重罪之可
    能及必要，是其證詞應屬可信。參以證人係於該處目睹異議
    人所有之機車車燈為刺眼的白光，旋即攔停開單告發，衡情
    當無誤認異議人機車違規事實之虞。是員警就舉發事實既已
    到庭證述，並經本院審查其舉發基礎事實本身並無明顯之錯
    誤，自係認定事實可採之憑據。綜上，異議人確有原處分所
    指之交通違規事實，應甚明確，堪予認定。
  (三)至本條例之處罰，受舉發違反道路交通管理事件之受處罰人
    ，認為受舉發之違規行為應歸責他人者，應於舉發違反道路
    交通管理事件通知單應到案日期前，檢附相關證據及應歸責
    人相關證明文件，向處罰機關告知應歸責人，處罰機關應即
    另行通知應歸責人到案依法處理。逾期未依規定辦理者，仍
    依本條例各該違反條款規定處罰，道路交通管理處罰條例第
    85條第1 項定有明文。是異議人於接受舉發違反道路交通管
    理事件通知單後，應於舉發通知單所示之到案日期前，向處
    罰機關告知違規駕駛人，惟異議人丙○○並未於規定時間內
    告知處罰機關有何歸責他人之事由，而駕駛人乙○○雖曾於
    97年8 月11日向臺北市交通事件裁決所提出陳述書，然駕駛
    人乙○○並非本件之受處分人，本不得提出異議，況該陳述
    書亦未敘明有何歸責他人之證據，有該案件陳述書影本1 份
    在卷可憑，故本件以異議人為處罰對象，於法並無不合，併
    此指明。
五、綜上所述，異議人確有於前揭時、地有電系設備屬可變更設
    備，調換不申請臨時檢驗而行駛之違規行為，從而原處分機
    關依道路交通管理處罰條例第18條第1 項，裁處異議人罰鍰
    幣2,400 元，並責令其檢驗，核無違誤，本件異議人之異議
    為無理由，應予駁回。
據上論斷，依道路交通案件處理辦法第19條，裁定如主文。
中    華    民    國    97    年    11    月    21    日
                  交通法庭法  官  劉育琳
以上正本證明與原本無異。
如不服本裁定應於裁定送達後5 日內向本院提出抗告狀。
                          書記官  陳淑琪
中    華    民    國    97    年    11    月    21    日


司法院資訊處製作；財團法人民間司法改革基金會備份。
